【裁判字號】    97,小上,29
【裁判日期】    970811
【裁判案由】    侵權行為損害賠償
【裁判全文】
臺灣彰化地方法院民事裁定  97年度小上字第29號
上  訴  人  新光產物保險股份有限公司台中分公司
法定代理人  乙○○
被上訴人    甲○○
上列當事人間請求損害賠償事件，上訴人對於中華民國九十七年
六月三日本院員林簡易庭九十七年度員小字第一四一號第一審判
決提起上訴，本院裁定如下：
    主  文
上訴駁回。
第二審訴訟費用由上訴人負擔。
    理  由
一、按對於小額程序之第一審裁判之上訴或抗告，非以其違背法
    令為理由，不得為之；上訴狀應記載上訴理由，表明下列各
    款事項：一原判決所違背之法令及其具體內容。二依訴訟資
    料可認為原判決有違背法令之具體事實；又當事人於第二審
    程序不得提出新攻擊或防禦方法，但因原法院違背法令致未
    能提出者，不在此限。民事訴訟法第四百三十六條之二四第
    二項、第四百三十六條之二五及第四百三十六條之二八條分
    別定有明文。又依同法第四百三十六條之三二第二項規定準
    用同法第四百六十八條、第四百六十九條第一款至第五款及
    第四百七十一條規定，所謂違背法令，依同法第四百六十八
    條規定，指判決不適用法規或適用不當，為違背法令；而判
    決有同法第四百六十九條所列各款情形之一者，為當然違背
    法令，上訴狀內未表明上訴理由者，上訴人應於提起上訴後
    二十日內，提出理由書於原審法院，未提出者，毋庸命其補
    正。是當事人對小額程序之第一審判決提起上訴，如依民事
    訴訟法第四百六十八條規定，以第一審判決有不適用法規或
    適用不當為理由時，其上訴狀或理由書應有具體之指摘，並
    揭示該法規之條項或其內容，若係成文法以外之法則，應揭
    示該法則之旨趣。倘為司法院解釋，或最高法院判例，則應
    揭示該判解之字號或其內容。如以民事訴訟法第四百六十九
    條第一款至第五款所列情形為理由時，其上訴狀或理由書，
    應揭示合於該條款之事實。上訴狀或理由書如未依此項方法
    表明，或其所表明者，顯與上開法條規定之情形不相合時，
    即難認已對於小額程序第一審判決之違背法令有具體之指摘
    ，其上訴自難認為合法。
二、本件上訴意旨略以：原審判決逕自認定本件車禍過失責任，
    訴外人張欽亮及被上訴人同為肇事原因，斟酌過失輕重，認
    被上訴人僅負擔百分之四十之責任，實有疑義。蓋以雙方行
    經無號誌路口，依道路路寬無法區分為幹支線，車道數相同
    ，而訴外人車輛為右方車，被上訴人為左方車，按汽車駕駛
    人，爭道行駛有下列情形之一者，處新臺幣六百元以上一千
    八百元以下罰鍰：九、支線道車不讓幹線道車先行。少線道
    車不讓多線道車先行。車道數相同時，左方車不讓右方車先
    行，道路交通管理處罰條例第四十五條第九款定有明文。依
    上開情形，系爭事故之發生乃被上訴人之左方車未讓行訴外
    人之右方車所造成，原審判決多有違誤，認事用法，難令上
    訴人甘服等語。
三、經核上訴人之上訴理由，係就原審取捨證據、認定事實之職
    權行使，指摘其為不當，而未具體指出原審判決有何違背法
    令情事，再判斷本件當事人肇事後之過失程度，非僅上訴人
    所稱道路行駛究為左方車或為右方車一事，尚包括有無注意
    車前狀況、當時之路況等情。且原審判決已就道路交通安全
    規則第九十三條第二款之規定加以判斷，並斟酌其原因力之
    強弱等情，而認定兩造之過失程度，此為原審取捨證據，認
    定事實之職權。再依上訴人提出之訴訟資料，實難認原審判
    決有何判決違背法令之具體事實，或原審判決有何判決違背
    法令之處，難認上訴人已合法表明上訴理由。依首揭說明，
    本件上訴顯不合法，應予駁回。
四、結論：本件上訴為不合法，依民事訴訟法第四百三十六條之
    三二第二項、第四百四十四條第一項前段、第九十五條、第
    七十八條，裁定如主文。
中    華    民    國    97    年     8    月    11    日
                  民事第二庭審判長法  官  康弼周
                                  法  官  吳永梁
                                  法  官  陳秋錦
以上正本係照原本作成。
本件不得抗告。
中    華    民    國    97    年     8    月    11    日
                                  書記官  王惠嬌


司法院資訊處製作；財團法人民間司法改革基金會備份。
